臺灣臺中地方法院刑事裁定
111年度聲字第1906號
聲  請  人  臺灣臺中地方檢察署檢察官
受  刑  人  朱昱銘


上聲請人因受刑人數罪併罰有二裁判以上，聲請定其應執行之刑
（111年度執聲字第1346號），本院裁定如下：
    主    文
朱昱銘所犯如附表所示各罪所處之刑，應執行拘役參拾貳日，如
易科罰金，以新臺幣壹仟元折算壹日。
    理    由
一、本件聲請意旨略以：受刑人朱昱銘犯數罪，先後經判決確定
    如附表，應依刑法第53條、第51條第6款，定應執行之刑，
    爰依刑事訴訟法第477條第1項之規定聲請裁定，併請依刑法
    第41條第1項，諭知易科罰金之折算標準等語。
二、按裁判確定前犯數罪者，併合處罰之；又數罪併罰有二裁判
    以上者，依刑法第51條之規定，定其應執行之刑，同法第50
    條第1項、第53條分別定有明文。再數罪併罰，分別宣告其
    罪之刑，如宣告多數拘役者，於各刑中之最長期以上，各刑
    合併之刑期以下，定其刑期。但不得逾120日，同法第51條
    第6款亦有明文。又按數罪併罰已經裁判定應執行刑確定之
    各罪，如再就其各罪之全部或部分重複定應執行刑，均屬違
    反一事不再理原則，不以定刑之各罪範圍全部相同者為限。
    然已經定應執行刑確定之各罪，如因增加經另案判決確定合
    於數罪併罰之其他犯罪，或原定應執行刑之數罪中有部分犯
    罪，因非常上訴、再審程序而經撤銷改判，或有赦免、減刑
    等情形，致原裁判定刑之基礎已經變動，或其他客觀上有責
    罰顯不相當之特殊情形，為維護極重要之公共利益，而有另
    定應執行刑之必要者，法院即不受原確定裁定實質確定力之
    拘束（最高法院刑事大法庭110年度台抗大字第489號裁定意
    旨參照）。再按非常上訴之目的，係為使原確定判決合法，
    至於原判決確定之日期，並不因非常上訴撤銷原確定判決另
    行改判而失效，仍應以原判決確定日期為界定數罪併合處罰
    之時點。是如附表編號9至11所示之罪，雖經最高法院以111
    年度台非字第38號判決撤銷改判，並於民國111年3月30日確
    定，然其罪刑之判決確定時間，仍應以原判決確定之時間（
    即110年12月14日）為準。　　
三、經查，本件受刑人朱昱銘因犯如附表所示各罪，經法院先後
    判處如附表所示之刑，均經分別確定在案，而其中如附表編
    號1至11所示部分，前經本院以110年度簡字第647號判決應
    執行拘役35日確定，然其中如附表編號9至11部分，雖經本
    院上開判決分別判處拘役2日、5日、10日確定，惟因誤論以
    累犯，適用法則不當而違背法令，均由最高法院檢察署檢察
    總長提起非常上訴後，經最高法院以111年度台非字第38號
    判決分別撤銷改判如附表編號9至11所示之刑確定，有臺灣
    高等法院被告前案紀錄表及如附表所示之判決各1份在卷為
    憑，是本件聲請定刑之罪刑基礎已有不同，揆諸上開說明，
    並無一事不再理之適用，聲請人再為聲請定刑，並無重複聲
    請之情形。茲檢察官聲請定其應執行之刑，本院審核認聲請
    為正當。復依最高法院刑事大法庭110年度台抗大字第489號
    裁定意旨，本院曾發函給受刑人，告以收受函文後5日內得
    就本案定應執行刑具狀陳述意見，惟迄今未見回覆，有本院
    函文、送達證書及收狀、收文資料查詢清單各1份在卷可憑
    ，已足保障受刑人之陳述意見權。爰審酌定應執行刑之自由
    裁量事項時，所應受之法律內、外界限之拘束、並綜合斟酌
    受刑人犯罪行為之不法與罪責程度、罪名、罪數、各次犯罪
    時間之間隔等一切具體情狀，合併定其應執行刑為如主文所
    示，併諭知易科罰金之折算標準。至受刑人所犯如附表編號
    1至8所示之罪，固已執行完畢，有前開被告前案紀錄表附卷
    可稽，惟按數罪併罰之案件，其各罪判決均係宣告刑，縱令
    其中一罪之宣告刑在形式上已經執行，仍應由法院定其應執
    行刑，俟檢察官指揮執行「應執行刑」時，再就形式上已執
    行部分予以折抵（最高法院87年度台上字第4099號判決意旨
    參照），併此敘明。
四、依刑事訴訟法第477條第1項，刑法第53條、第51條第6款、
    第41條第1項前段，裁定如主文。　　
中　　華　　民　　國　　111 　年　　7 　　月　　11　　日
                  刑事第十五庭  法  官  張雅涵
以上正本證明與原本無異。
如不服本裁定，應於收受送達後5日內向本院提出抗告狀。（應
附繕本）
　　　　　　　　　　　　　　　　書記官  曾惠雅
中　　華　　民　　國　　111 　年　　7 　　月　　12　　日




















附表：
編         號  1 2 3 罪         名  詐欺 詐欺 詐欺 宣   告    刑  拘役2日 （共4次） 拘役15日  拘役3日 犯 罪  日　期  109年9月29日、同年9月30日、 同年10月27日、同年年11月1日 109年10月12日 109年10月17日 偵查（自訴）機關年度案號  臺中地檢110年度偵字第2087號 臺中地檢110年度偵字第2087號 臺中地檢110年度偵字第2087號 最後事實審 法      院 臺中地院 臺中地院 臺中地院  案      號 110年度簡字 第647號 110年度簡字 第647號 110年度簡字 第647號  判 決日 期 110年10月28日 110年10月28日 110年10月28日 確定判決 法      院 臺中地院 臺中地院 臺中地院  案      號 110年度簡字 第647號 110年度簡字 第647號 110年度簡字 第647號  判決確定日期 110年12月14日 110年12月14日 110年12月14日 是否為得易科罰金、社勞案件  是 是 是 備         註  臺中地檢111年度執字第216號（已執畢）   
　　　
　　　
編         號  4 5 6 罪         名  詐欺 詐欺 詐欺 宣   告   刑  拘役5日 拘役6日  拘役20日 犯  罪 日 期  109年10月20日 109年10月22日 109年10月23日 偵查（自訴）機關年度案號  臺中地檢110年度偵字第2087號 臺中地檢110年度偵字第2087號 臺中地檢110年度偵字第2087號 最後事實審 法      院 臺中地院 臺中地院 臺中地院  案      號 110年度簡字 第647號 110年度簡字 第647號 110年度簡字 第647號  判 決 日期 110年10月28日 110年10月28日 110年10月28日 確定判決 法      院 臺中地院 臺中地院 臺中地院  案      號 110年度簡字 第647號 110年度簡字 第647號 110年度簡字 第647號  判決確定日期 110年12月14日 110年12月14日 110年12月14日 是否為得易科罰金、社勞案件  是 是 是 備         註  臺中地檢111年度執字第216號（已執畢）   
　　　　　　
編         號  7 8 9 罪         名  詐欺 詐欺 詐欺 宣   告   刑  拘役10日（共3次） 拘役30日  拘役1日 （非常上訴前原為拘役2日） 犯 罪 日 期  109年10月29日、同年11月3日、同年11月4日 109年11月12日 109年9月19日 偵查（自訴）機關年度案號  臺中地檢110年度偵字第2087號 臺中地檢110年度偵字第2087號 臺中地檢110年度偵字第2087號 最後事實審 法     院 臺中地院 臺中地院 臺中地院  案     號 110年度簡字 第647號 110年度簡字 第647號 110年度簡字 第647號  判 決日 期 110年10月28日 110年10月28日 110年10月28日 確定判決 法      院 臺中地院 臺中地院 臺中地院 （最高法院）  案      號 110年度簡字 第647號 110年度簡字 第647號 110年度簡字 第647號 （111年度台非字第38號）  判決確定日期 110年12月14日 110年12月14日 110年12月14日 （111年3月30日） 是否為得易科罰金、社勞案件  是 是 是 備         註  臺中地檢111年度執字第216號（已執畢）  臺中地檢111年度執更字第1265號 
　　　　　　　　　　　　
編         號  10 11 （以下空白） 罪         名  詐欺 詐欺  宣   告    刑  拘役4日 （非常上訴前原為拘役5日） 拘役9日 （非常上訴前原為拘役10日）  犯  罪 日 期  109年9月20日 109年9月22日  偵查（自訴）機關年度案號  臺中地檢110年度偵字第2087號 臺中地檢110年度偵字第2087號  最後事實審 法      院 臺中地院 臺中地院   案      號 110年度簡字 第647號 110年度簡字 第647號   判 決日 期 110年10月28日 110年10月28日  確定判決 法      院 臺中地院 （最高法院） 臺中地院 （最高法院）   案      號 110年度簡字 第647號 （111年度台非字第38號） 110年度簡字 第647號 （111年度台非字第38號）   判決確定日期 110年12月14日 （111年3月30日） 110年12月14日 （111年3月30日）  是否為得易科罰金、社勞案件  是 是  備         註  臺中地檢111年度執更字第1265號